【裁判字號】    92,簡上,163
【裁判日期】    921027
【裁判案由】    給付運費
【裁判全文】
臺灣板橋地方法院民事判決  九十二年度簡上字第一六三號
    上  訴  人  何霖有限公司
?
    法定代理人  乙○○
    被上訴人    國榮航空貨運承攬有限公司
    法定代理人  甲○○
    訴訟代理人  丙○○
右當事人間請求給付運費事件，上訴人對於中華民國九十二年五月二十七日本院板橋
簡易庭九十一年度板簡字第二一八六號宣示判決筆錄提起上訴，本院判決如左：
    主    文
原判決廢棄，發回本院板橋簡易庭。
    事實及理由
一、被上訴人起訴主張：上訴人自民國九十年六月二日起陸續委託被上訴人為其運送
    貨物至大陸地區等事宜，至同年九月二十一日止，共積欠承攬運送報酬計新台幣
    （以下同）三十五萬三千七百零八元（九十年七月份運費計八萬三千九百七十九
    元、八月份運費計二十三萬零三十四元、九月份運費計三萬九千六百九十五元）
    ，扣除七月份交運單編號：0000000，因大陸通關時驗貨問題無法提貨，
    依提單約定條款貨件遺失賠償條款第二條保值貨物照價賠償，非保值貨物每張提
    單最高以一百美元為上限。因此原告願以運費之三倍（貨件遺失金額：21070*3
    ）六萬三千二百十元予以賠償。扣除該賠償金額後，上訴人仍尚給付被上訴人二
    十九萬零四百九十八元。詎料，嗣後經被上訴人向上訴人請款，上訴人均籍詞拖
    延拒不付款，被上訴人不得已提起本訴，請求上訴人給付上述運費與法定遲延利
    息等語。
二、上訴人經合法通知而未到庭，亦未提出書狀作何聲明或陳述。
三、按「起訴應以訴狀表明下列事項，提出於法院為之：即當事人及法定代理人。」
    又「原告之訴有下列之情形者，法院應以裁定駁回之。但其情形可以補正者，審
    判長應定期間先命補正：即原告或被告無訴訟能力，未由法定代理人合法代理者
    。」民事訴訟法第二百四十四條第一項第一款、第二百四十九條第一項第四款定
    有明文。法定代理權有無欠缺係屬法院應依職權調查之事項，而法定代理權之欠
    缺，亦不能因當事人間無爭執而視為已補正。經查，本件被上訴人於原審起訴之
    初，係以春霖有限公司（以下簡稱「春霖公司」）為被告，謝何林為該公司之法
    定代理人，春霖公司嗣於九十二年四月八日以「春霖鞋業有限公司」之名義，委
    任黃湧智為訴訟代理人，有起訴狀及委任狀附於原審卷可稽（原審卷第三、五十
    頁），是以被上訴人究為「春霖有限公司」抑或「春霖鞋業有限公司」已生疑問
    。原審判決後，上訴人係以「春霖皮件行」之名義委任黃湧智，陳明並無「春霖
    有限公司」、「春霖鞋業有限公司」，在實際上，上訴人之名稱為「何霖有限公
    司」，被上訴人亦主張與其交易而生本件紛爭者為何霖有限公司，故而本件上訴
    人為何霖有限公司，並於原審應訴而為訴訟行為。惟查，上訴人公司之法定代理
    人為乙○○，而非謝何林，有公司基本資料查詢表一紙附卷可稽（本院卷第五二
    頁），本件訴訟則由上訴人於九十一年十月三日於原審提起民事訴訟之時，由謝
    何林為上訴人公司之法定代理人，誠屬錯誤，亦無從委任黃湧智為訴訟代理人代
    為訴訟行為，從而原審未令上訴人即原審之被告補正，已有未合，起訴程序及原
    審之訴訟程序顯不合上揭規定，原審未查對未經合法代理之第一審被告逕為實體
    判決，則第一審之訴訟程序自屬有重大瑕疵。次按第一審之訴訟程序有重大之瑕
    疵者，第二審法院得廢棄原判決，而將該事件發回原法院。但以因維持審級制度
    認為必要時為限。前項情形，如兩造合意願由第二審法院就該事件為裁判者，應
    即自為判決。民事訴訟法第四百五十一條第一項、第二項定有明文。上訴人公司
    於經本院合法通知而未到庭，第一審之訴訟程序既有重大瑕疵，兩造復無法合意
    由本院審理而為裁判，是以，為維持審級制度，由本院不經言詞辯論，爰依民事
    訴訟法第四百三十六條之一第三項準用同法第四百五十一條第一項規定，廢棄原
    判決，發回本院板橋簡易庭更為審理。
據上論結，本件上訴為有理由，依民事訴訟法第四百三十六條之一第三項、第四百五
十三條、第四百五十一條第一項，判決如主文。
中      華      民      國    九十二    年      十      月    二十七    日
                                臺灣板橋地方法院民事第三庭
~B審判長法官  陳忠行
~B法      官  連士綱
~B法      官  徐福晉
右為正本係照原本作成
本件不得上訴
中      華      民      國    九十二    年      十      月    二十八    日
~B法院書記官  張玉如


司法院資訊處製作；財團法人民間司法改革基金會備份。
